臺灣臺中地方法院刑事判決　　　　　　　　　　　　九十一年度易字第三五四號
　　公　訴　人　臺灣臺中地方法院檢察署檢察官
　　被　　　告　甲○○
右列被告因違反保護令等案件，經檢察官提起公訴（九十一年度偵字第二一三三八號
），本院判決如左：
    主  文
甲○○違反法院依家庭暴力防治法第十三條所為禁止實施家庭暴力行為及禁止直接、
間接騷擾行為之民事暫時保護令裁定，處拘役伍拾日，如易科罰金，以參佰元折算壹
日。
    事  實
一、甲○○與乙○○係夫妻關係，二人間具有家庭暴力防治法第三條第一款所規定之
    家庭成員關係。甲○○前於民國九十一年七月八日凌晨零時四十五分許，在台中
    縣烏日鄉○○路二九九巷三十八號，以臉盆、水桶毆打乙○○，致其受有左手挫
    傷、瘀腫、左手腕挫傷、雙大腿瘀腫、頭部外傷等傷害，乙○○因此檢附事證向
    本院聲請核發保護令，本院於九十一年七月二十六日依家庭暴力防治法第十三條
    規定，核發九十一年度暫家護字第一九九號民事暫時保護令，裁定令甲○○不得
    對乙○○實施身體或精神上不法侵害之行為，亦不得直接或間接對於乙○○為騷
    擾之聯絡行為，及應遠離乙○○工作場所至少一百公尺之距離，甲○○並已於九
    十一年八月六日收受該民事暫時保護令。詎甲○○於九十一年八月十九日晚上八
    時四十分許，騎腳踏車行至台中縣烏日鄉仁德村光德國中旁仁德夜市購物時，巧
    遇已分居之配偶乙○○在該處買麵包，甲○○欲與乙○○商談返家團圓之事宜，
    然因乙○○不予理睬，甲○○乃基於妨害乙○○行使權利及違反法院所為上開裁
    定之犯意，將乙○○置於上衣口袋之行動電話一具取去，並在該夜市外等候乙○
    ○一同至村長家調解，然因乙○○不滿甲○○取去其行動電話，且不願至村長家
    協調，即乘機騎機車離開，嗣並前往警察局報案。
二、案經乙○○訴由台中縣警察局烏日分局報請臺灣彰化地方法院檢察署檢察官呈請
    臺灣高等法院臺中分院檢察署檢察長核轉臺灣臺中地方法院檢察署檢察官偵查起
    訴。
    理  由
一、右揭事實，業據被告甲○○於警訊及偵審時坦白承認，核與告訴人乙○○於警訊
    及偵審時指訴情節相符。被告前因對告訴人實施不法侵害，經本院於九十七年七
    月二十六日，依家庭暴力防治法第十三條規定，核發九十一年度暫家護字第一九
    九號民事暫時保護令，令被告不得對告訴人乙○○實施身體或精神上不法侵害之
    行為，亦不得直接或間接對於乙○○為騷擾之聯絡行為，及應遠離乙○○工作場
    所至少一百公尺之距離，甲○○並已於九十一年八月六日收受該民事暫時保護令
    等情，亦有本院九十一年度暫家護字第一九九號民事暫時保護令影本一紙、被告
    收受暫時保護令之送達回證影本一紙在卷可憑。本案事證明確，被告犯行洵堪認
    定。
二、按家庭暴力防治法所稱家庭暴力者，謂家庭成員間實施身體或精神上不法侵害之
    行為。所稱家庭暴力罪者，謂家庭成員間故意實施家庭暴力行為而成立其他法律
    所規定之犯罪。所稱騷擾者，謂任何打擾、警告、嘲弄或辱罵他人之言語、動作
    或製造使人心生畏怖情境之行為。此為家庭暴力防治法第二條所明定。故核被告
    甲○○所為，係犯家庭暴力防治法第五十條第一款、第二款之違反保護令罪及刑
    法第三百零四條第一項之妨害人行使權利罪。又本院所核發上開保護令，係以一
    保護令命被告不得對被害人實施身體或精神上不法侵害之行為，以及不得直接或
    間接對於告訴人為騷擾之聯絡行為，故被告於九十一年八月十九日違反上開保護
    令之行為，僅構成家庭暴力防治法第五十條一罪，即被告上開犯行，係違反前開
    保護令之一個行為，僅違反之保護令之內容有二項，應僅論以一罪；而被告此一
    行為而觸犯刑法第三百零四條第一項之強制罪以及違反保護令罪，係屬想像競合
    犯（公訴人認該二罪係方法結果之牽連關係，尚有未洽），應從一重以家庭暴力
    防治法第五十條第一款、第二款之違反保護令罪處斷。爰審酌被告不以正當方式
    挽回與其妻之情感，漠視保護令所為之禁止行為，挑戰保護令之保護意旨，惡性
    非輕，惟被告犯後坦承犯行，並當庭表示絕不再犯之悔意等一切情狀，量處如主
    文所示之刑，並諭知易科罰金之折算標準。
據上論斷，應依刑事訴訟法第二百九十九條第一項前段，家庭暴力防治法第五十條第
一款、第二款，刑法第十一條前段、第三百零四條、第五十五條、第四十一條第一項
前段，罰金罰鍰提高標準條例第一條前段、第二條，判決如主文。
本案經檢察官林彥良庭執行職務。
中      華      民      國    九十一    年     十二     月    三十一    日
                                        臺灣臺中地方法院刑事第七庭
                法  官  曾  佩  琦
右正本證明與原本無異。
如不服本判決，應於送達後十日內向本院提出上訴狀 （須附繕本） ，上訴於台灣高
等法院台中分院。
                                            書記官
中      華      民      國    九十一    年     十二     月    三十一    日
附錄論罪科刑法條：
家庭暴力防治法第五十條：
違反法院依第十三條、第十五條所為之下列裁定者，為本法所稱之違反保護令罪，處
三年以下有期徒刑、拘役或科或併科新台幣十萬元以下罰金︰
一、禁止實施家庭暴力行為。
二、禁止直接或間接騷擾、接觸、通話或其他連絡行為。
三、命遷出住居所。
四、遠離住居所、工作場所、學校或其他特定場所。
五、命完成加害人處遇計畫：戒癮治療、精神治療、心理輔導或其他治療、輔導。
刑法第三百零四條第一項：
以強暴、脅迫使人行無義務之事或妨害人行使權利者，處三年以下有期徒刑、拘役或
三百元以下罰金。
